臺灣臺北地方法院民事裁定　　　　　　　100年度抗字第221號
抗　告　人　樺福建設開發股份有限公司
法定代理人　張綱維
相　對　人　坤福營造股份有限公司
法定代理人　張異昌
上列當事人間請求商務仲裁執行裁定事件，抗告人對於本院民國
100 年7 月25日所為之100 年度仲執字第6 號裁定提起抗告，本
院裁定如下：
    主  文
抗告駁回。
抗告程序費用新臺幣壹仟元由抗告人負擔。
    理  由
一抗告意旨略以：兩造間因給付工程事件，經中華民國仲裁協會
  於民國100 年5 月26日作成98年度仲聲孝字第114 號仲裁判斷
  書（下稱系爭仲裁判斷），並於同年6 月20日作成仲裁判斷更
  正書，相對人於收受系爭仲裁判斷、更正書後向本院提出強制
  執行之聲請，經本院以100 年度仲執字第6 號裁定准予強制執
  行，惟抗告人業已提起撤銷仲裁判斷之訴（本院100 年度仲訴
  字第8 號），且系爭仲裁判斷主文與理由欄均無相對人於仲裁
  程序中縮減請求為535 萬8,491 元（含稅）之記載，理由欄關
  於抗告人尚應給付工程餘款547 萬8,343 元（含稅）（計算式
  ：1,047 萬8,343 元－500 萬元＝547 萬8,343 元），亦即相
  對人請求抗告人給付工程尾款521 萬7,471 元（未稅）、547
  萬8,343 元（含稅）為有理由之計算及論述，亦與主文記載之
  「521 萬7,470 元（未稅）」完全相符，並無誤寫、誤算或顯
  然錯誤之情事，系爭仲裁判斷之仲裁庭竟作成更正書，將主文
  欄「521 萬7,470 元（未稅）」之金額更正為「510 萬3,325
  元（未稅）」並重新計算，理由欄之計算及論述亦更正為保留
  餘款1,047 萬8,343 元，扣除抗告人暫借款500 萬元，惟相對
  人於仲裁程序中減縮請求為535 萬8,491 元（含稅）之旨，並
  認抗告人尚應給付工程餘款535 萬8,491 元（含稅）、510 萬
  3,325 元（未稅），顯係就同一事件重新判斷，系爭仲裁判斷
  、更正書顯與仲裁協議標的之爭議無關，且因系爭仲裁判斷實
  逾越相對人仲裁請求之範圍，亦已逾越仲裁協議之範圍，有仲
  裁法第38條第1 款所定不得執行之事由，原審逕為裁定准予強
  制執行，顯非適法，為此提起抗告，請求廢棄原裁定等語。
二按仲裁法第52條規定法院關於仲裁事件之程序，除本法令有規
  定外，適用非訟事件法。而仲裁法第37條第2 項規定，聲請法
  院裁定許可強制執行，仲裁法並未特別規定其程序，則關於此
  項聲請之裁定，及抗告法院之裁定，應依非訟程序，就系爭仲
  裁判斷形式上有無仲裁法第38條各款情形予以審查，並無確定
  實體法上法律關係存否之效力，如當事人就關於仲裁協議標的
  爭議或範圍之實體爭執，應由當事人另提起撤銷仲裁判斷之訴
  以資解決，此觀諸仲裁法第40條第1 項第1 款規定自明，最高
  法院著有93年度臺抗字第1019號裁定意旨可參。又仲裁判斷與
  仲裁協議標的之爭議無關，或逾越仲裁協議之範圍者，法院應
  駁回執行裁定之聲請，但除去該部分亦可成立者，其餘部分，
  不在此限，仲裁法第38條第1 款亦定有明文。
三經查，關於系爭仲裁判斷之仲裁庭能否於作成仲裁判斷後，另
  以仲裁判斷更正書就相對人於仲裁程序減縮請求為更正一節，
  固有疑義，惟原審裁定准予強制執行之範圍既為：一抗告人應
  給付相對人8,657 萬9,450 元（含稅），其中510 萬3,325 元
  （未稅）及其中730 萬841 元（未稅）均自仲裁判斷書送達抗
  告人翌日起，其中3,328 萬4,400 元（未稅）自仲裁判斷書送
  達抗告人10日起，均至清償日止按年息5%計算之利息。就此而
  言，縱如抗告人所述，相對人仲裁請求之範圍為「510萬3,325
  元（未稅）」，未經更正前之系爭仲裁判斷逾越仲裁協議之範
  圍，但原審裁定准予強制執行之範圍既未逾相對人仲裁請求之
  範圍，且形式上觀之，除去前述逾越部分後之其餘原審裁定准
  許強制執行裁定部分，仍可成立，是抗告人以系爭仲裁判斷有
  仲裁法第38條第1 款所定更正書與仲裁協議標的之爭議無關、
  系爭仲裁判斷逾越相對人仲裁請求之範圍及仲裁協議之範圍等
  事由云云，為無理由。綜上，原審依形式上審查後裁定系爭仲
  裁判斷准予強制執行，於法並無違誤。抗告人猶執陳詞，指摘
  原裁定顯有違誤，求予廢棄云云，自無足採，應予駁回。
四據上論結，本件抗告為無理由。爰依仲裁法第52條，非訟事件
  法第21條第2 項、第24條第1 項、第46條，民事訴訟法第495
  條之1 第1 項、第449 條第1 項、第78條，裁定如主文。
中    華    民    國  100     年    10    月    31    日
                  民事第六庭  審判長 法  官  林麗真
                                     法  官  鄭昱仁
                                     法  官  邱蓮華
本裁定除以適用法規顯有錯誤為理由外，不得再抗告。如提起再
抗告，應於收受後10日內委任律師為訴訟代理人向本院提出再抗
告狀。並繳納再抗告費新臺幣1,000 元。
中    華    民    國   100    年    11    月    3     日
                                     書記官  曾寶生